【裁判字號】    97,審易,73
【裁判日期】    970320
【裁判案由】    竊盜
【裁判全文】
臺灣高雄地方法院刑事判決              97年度審易字第73號
公  訴  人  臺灣高雄地方法院檢察署檢察官
被      告  己○○
            辛○○
上列被告因竊盜案件，經檢察官提起公訴（96年度偵字第17957
號、第20847 號），及當庭以言詞追加起訴，本院判決如下：
    主  文
己○○共同犯攜帶兇器竊盜肆罪，均累犯，各處如附表編號1 、
2 、3 、5 所示之刑，如易科罰金，均以新臺幣貳仟元折算壹日
；扣案之黑色手套壹雙，沒收之。又犯收受贓物罪，累犯，處拘
役貳拾日，如易科罰金以新臺幣貳仟元折算壹日。應執行有期徒
刑陸月，如易科罰金，以新臺幣貳仟元折算壹日；扣案之黑色手
套壹雙，沒收之。
辛○○共同犯攜帶兇器竊盜肆罪，各處如附表編號1 、2 、3 、
5 所示之刑；扣案之黑色手套壹雙，沒收之。又犯攜帶兇器竊盜
罪，處如附表編號4 所示之刑。應執行有期徒刑壹年；扣案之黑
色手套壹雙，沒收之。
己○○其他被訴竊盜（即起訴書附表編號4） 部分無罪。
    事  實
一、己○○前因公共危險案件，經法院判處有期徒刑4 月確定，
    於民國96年3 月6 日易科罰金執行完畢。竟仍不知悔改，夥
    同辛○○共同意圖為自己不法所有之犯意，基於竊盜之故意
    ，於附表編號1 、2 、3 、5 所示時間，攜帶辛○○所有，
    客觀上對人之生命身體構成威脅、足供兇器使用之T 型板手
    ，前往附表編號1 、2 、3 、5 所示之地點後，推由己○○
    、辛○○中一人把風，另一人持T 型板手（未扣案）毀損車
    門鎖及引擎鎖之方式，竊取附表編號1 、2 、3 、5 所示乙○○等人所使用之自小客車，得手後作為代步工具。辛○○
    復另行起意，於附表編號4 所示時地，持其所有之上開Ｔ型
    板手，竊取附表編號4 所示甲○○所有之7107─MG自小客車
    ；得手後將之停放在高雄市○○路的公園旁，並將此事告訴
    己○○。己○○明知車牌號碼7107-MG 自小客車係辛○○竊
    取所得之贓物，仍基於收受贓物之故意，於96年6 月19 日
    夜間某時許，前往上開停放地點，取用該自小客車供己使用
    。嗣於96年6 月20日凌晨1 時45分許，己○○駕駛車號
    7107-MG 自小客車、辛○○駕駛車號9332 -QR自小客車，行
    經高雄市○鎮區○○街太平洋百貨公司後方時，為警察覺有
    異，將己○○逮捕到案，而辛○○則趁隙逃逸，並扣得己○○所有供犯罪所用之黑色手套2 雙（檢察官誤載為22個）。
    己○○則於有犯罪偵查權之機關發覺附表編號1 、2 、3 、
    5 之犯人係其之前，即向處理之員警表示上開車輛為其所竊
    取而願接受裁判。
二、案經乙○○、丙○○、丁○○、甲○○、庚○○訴由高雄市
    政府警察局前鎮分局報告臺灣高雄地方法院檢察署檢察官偵
    查起訴。
    理  由
壹、有罪部分：
一、證人乙○○、丙○○、丁○○、甲○○、庚○○於警詢之陳
    述，雖為審判外之陳述，惟被告辛○○、己○○及其輔佐人
    於法院調查證據時，未於言詞辯論終結前聲明異議，依刑事
    訴訟法第159條之5規定，視為有證據能力。
二、訊據被告己○○、辛○○2 人對於上開犯行均自白不諱，且
    互核相符，並經證人乙○○、丙○○、丁○○、甲○○、庚○○於警詢中陳述綦詳，復有扣案之黑色手套1 雙在卷可憑
    ，被告自白自堪信為真實，本件罪證明確，被告2 人犯行均
    堪認定。
三、查被告2 人持以作案之Ｔ型板手雖未扣案，惟被告2 人得以
    之破壞車門鎖及引擎鎖，堪認其為尖銳之物，客觀上自足以
    危害人之生命、身體，係屬兇器無訛。是被告2 人持以行竊
    ，核係犯刑法第321 條第1 項第3 款之加重竊盜罪。被告己○○另犯刑法第349 條第1 項之收受贓物罪。被告2 人就附
    表編號1 至3 、5 之加重竊盜罪，有犯意聯絡及行為分擔，
    應論以共同正犯。至被告己○○4 次竊盜犯行、1 次收受贓
    物犯行，及被告辛○○所為5 次竊盜犯行，均犯意各別，時
    地不同，為數罪，應予分論併罰。另被告己○○前於95年間
    因公共危險案件，經本院判處有期徒刑4 月確定，於96年3
    月6 日易科罰金執行完畢，此有台灣高等法院被告前案紀錄
    表1 份在卷可稽，是其前受有期徒刑執行完畢後，5 年內故
    意再犯本件有期徒刑以上之罪，應論以累犯並加重其刑。又
    查本件被告2 人於犯罪時均未滿20歲，思慮未臻成熟，雖屢
    次持Ｔ型板手行竊他人之自小客車，惟其2 人均係供己代步
    之用，未將之變賣或破壞，要與一般為金錢或與竊車集團掛
    之竊賊不同，事後車輛亦均經被害人領回，本院認其犯罪
    之情狀顯可憫恕，縱科以最低度刑仍嫌過重，爰均依刑法第
    59條規定減輕其刑。再查被告己○○於為警查獲時係駕駛附
    表編號4 之自小客車，從而查獲員警戊○○當時僅懷疑被告
    係竊取附表編號4 車輛之嫌疑犯，至於附表編號1 至3 、5
    之竊案，均係被告己○○於警員發覺之前，即主動向處理之
    員警表示上開車輛為其所竊取而願接受裁判，此業據證人戊○○於本院證述在卷，爰就被告己○○竊取附表編號1 至3
    、5 之犯行，依刑法第62條前段規定遞減輕其刑。被告己○○同時有加重、減輕之事由，爰依同法第71條第1 項規定先
    加後遞減之。本院審酌被告均值青壯，不思以正當途徑賺取
    財物，竟任意竊取他人財物，漠視他人財產權益，應予非難
    ，又被告2 人犯案多達5 次，更屬不該，惟念被告2 人坦認
    犯行，犯後態度良好，且被告己○○與告訴人乙○○、丙○○、丁○○、甲○○等人已達成和解，有和解書在卷可憑，
    被告辛○○事後亦有交付1 萬5 千元予被告己○○之父做為
    和解之用，堪認尚有悔意，並慮及被害人所受損害及被告2
    人犯罪之手段、動機、目的、情節等一切情狀，分別量處如
    附表所示之刑，及定執行刑，並就被告己○○部分諭知易科
    罰金之折算標準。又被告辛○○前未曾受有期徒刑以上刑之
    宣告，因一時失慮，偶罹刑典，事後已坦承犯行，深具悔意
    ，經此刑之宣告後，應知警惕而無再犯之虞，本院因認暫不
    執行其刑為當，予以宣告緩刑，用啟自新。又扣案之黑色手
    套1 雙，為被告2 人作案所用之物，且為被告己○○所有，
    爰依刑法第38條第1 項第2 款規定，於被告2 人竊取附表編
    號1 至3 、5 之主文項下宣告沒收。至於未扣案之Ｔ型板手
    1 支，據被告辛○○供述業已丟棄，為免執行困難，爰不另
    為沒收之諭知，附此敘明。
四、被告己○○收受贓物部分雖未據檢察官提起公訴，惟已經公
    訴人當庭以言詞追加（見本院卷第28頁），本院自得併予審
    理。
貳、無罪部分：
一、公訴意旨另謂：被告己○○於附表編號4 所示時地與被告辛○○共同竊取附表編號4 被害人甲○○所有之車牌號碼7107
    ─ＭＧ，因認被告己○○此部分亦涉有刑法第321 條第1 項
    第3款之加重竊盜罪。
二、按犯罪事實應依證據認定之，無證據不得認定犯罪事實；不
    能證明被告犯罪者，應諭知無罪之判決，刑事訴訟法第154
    條第2 項、第301 條第1 項分別定有明文。次按告訴人之告
    訴，係以使被告受刑事訴追為目的，是其陳述是否與事實相
    符，仍應調查其他證據以資審認（最高法院51台上字第1300
    號判例意旨參照）。又刑事訴訟法第161 條已於91年2 月8
    日修正公布，其第1 項規定：檢察官就被告犯罪事實應負舉
    證責任，並指出證明之方法，因此檢察官對於起訴之犯罪事
    實，應負提出證據及說服之實質舉證責任，倘所提出之證據
    不足為被告有罪之積極證明，或其指出證明之方法，無從說
    服法院以形成被告有罪之心證，基於無罪推定之原則，自應
    為被告無罪判決之諭知，最高法院92年度臺上字第128 號判
    例可資參照。
三、公訴人認被告涉犯上開犯行，無非以被告於警詢與偵訊中之
    供述、證人甲○○於警詢中之證詞、贓物認領保管單、汽車
    失竊刑案通報單、車輛尋獲電腦輸入單、照片、扣案之黑色
    手套為據。訊據被告堅決否認有何前揭犯行，辯稱：那台車
    是被告辛○○一人去竊取，伊沒有參與等語。
四、經查：
    (一)附表編號4 車輛係被告辛○○單獨作案竊取一節，業據證
      人即共同被告辛○○於本院審理時證述明確，而被告己○○自警詢、偵訊至本院審理，均一再否認有竊取該車，是
      證人辛○○於本院審理時所為之證詞自堪信為真實。
    (二)公訴人所依憑之其他證據，僅能證明被害人甲○○之車輛
      有失竊之事實，尚無從據此認被告己○○亦有參與該次竊
      盜犯行。
   (三)綜上，被告己○○辯解堪以採信。此外，復查無其他積極
     證據足資證明被告己○○有何上開犯行，被告己○○此部
     分犯罪不能證明，自應為無罪之諭知。
據上論斷，應依刑事訴訟法第273 條之1 第1 項、第299 條第1
項前段、第301 條第1 項、刑法第28條、第321 條第1 項第3款
、第349 條第1 項、第47條第1 項、第41條第1 項前段、第51
條第5 款、第10款、第59條、第62條前段、第38條第1 項第2 款
，判決如主文。
本案經檢察官鄭益雄到庭執行職務。
中    華    民    國    97    年    3     月    20    日
                  刑事第七庭    法  官  李淑惠
以上正本證明與原本無異。
如不服本判決，應於判決送達之日起10日內向本院提出上訴書狀
。
中    華    民    國    97    年    3     月    20    日
                                書記官  王淑娟
附錄本判決論罪科刑之法條
中華民國刑法第321條：（加重竊盜罪）
犯竊盜罪而有左列情形之一者，處六月以上、五年以下有期徒刑
：
一、於夜間侵入住宅或有人居住之建築物、船艦或隱匿其內而犯
    之者。
二、毀越門扇、牆垣或其他安全設備而犯之者。
三、攜帶兇器而犯之者。
四、結夥三人以上而犯之者。
五、乘火災、水災或其他災害之際而犯之者。
六、在車站或埠頭而犯之者。
前項之未遂犯罰之。
中    華    民    國    97    年    2    月        日
附表：
    元）」、編號5 備註欄「該車價值65萬元（放置車內之大型
    皮包一個，內有9332-QR 之行車執照、保險證、庚○○身份
    證、ＭＰ3 、太陽眼鏡等物」外，餘均引用檢察官起訴書之
    記載（如附件）。
┌──┬───┬────┬────┬──┬───┬──┬───┬───┐
│ 編 │行為人│犯罪時間│犯罪地點│犯罪│被害人│竊得│備註（│宣告刑│
│ 號 │      │        │        │方式│      │財物│單位：│      │
│    │      │        │        │    │      │    │新臺幣│      │
│    │      │        │        │    │      │    │）    │      │
├──┼───┼────┼────┼──┼───┼──┼───┼───┤
│ 1  │辛○○│96年6月 │高雄市苓│以T │乙○○│車號│該車價│己○○│
│    │己○○│3日15時 │雅區和平│型板│      │0959│值50萬│處有期│
│    │      │30分許  │一路116 │手破│      │-ME │元（後│徒刑貳│
│    │      │        │號前    │壞車│      │之自│車廂內│月。  │
│    │      │        │        │門及│      │小客│有健康│辛○○│
│    │      │        │        │引擎│      │車1 │食品價│處有期│
│    │      │        │        │鎖  │      │部  │值2 萬│徒刑參│
│    │      │        │        │    │      │    │5 千元│月。  │
│    │      │        │        │    │      │    │）    │      │
├──┼───┼────┼────┼──┼───┼──┼───┼───┤
│ 2  │辛○○│96年6月 │高雄市三│以T │丙○○│車號│該車價│己○○│
│    │己○○│3日18時 │民區鼎泰│型板│      │1228│值45  │處有期│
│    │      │30分許  │公園內停│手破│      │-NY │      │徒刑貳│
│    │      │        │車場    │壞車│      │之自│      │月。  │
│    │      │        │        │門及│      │小客│      │辛○○│
│    │      │        │        │引擎│      │車1 │      │處有期│
│    │      │        │        │鎖  │      │部  │      │徒刑參│
│    │      │        │        │    │      │    │      │月。  │
├──┼───┼────┼────┼──┼───┼──┼───┼───┤
│ 3  │辛○○│96年6月 │高雄市三│以T │丁○○│車號│該車價│己○○│
│    │己○○│9日凌晨4│民區綏遠│型板│（車主│7291│值50萬│處有期│
│    │      │時許    │一街2號 │手破│鄭玉鳳│-PA │元    │徒刑貳│
│    │      │        │前      │壞車│）    │自小│      │月。  │
│    │      │        │        │門及│      │客車│      │辛○○│
│    │      │        │        │引擎│      │1部 │      │處有期│
│    │      │        │        │鎖  │      │    │      │徒刑參│
│    │      │        │        │    │      │    │      │月。  │
├──┼───┼────┼────┼──┼───┼──┼───┼───┤
│ 4  │辛○○│96年6月 │高雄市鼓│以T │甲○○│車號│該車價│辛○○│
│    │      │19日凌晨│山區河西│型板│      │7107│值45  │處有期│
│    │      │4時許   │一路1291│手破│      │-MG │      │徒刑參│
│    │      │        │號前    │壞車│      │自小│      │月。  │
│    │      │        │        │門及│      │客車│      │      │
│    │      │        │        │引擎│      │1部 │      │      │
│    │      │        │        │鎖  │      │    │      │      │
│    │      │        │        │    │      │    │      │      │
├──┼───┼────┼────┼──┼───┼──┼───┼───┤
│ 5  │辛○○│96年6月 │高雄市三│以T │庚○○│車號│該車價│己○○│
│    │己○○│20日凌晨│民區同盟│型板│（車主│9332│值65萬│處有期│
│    │      │零時許  │路與大連│手破│劉苡沁│-QR │元（車│徒刑貳│
│    │      │        │路口    │壞車│）    │自小│內有大│月。  │
│    │      │        │        │門及│      │客車│型皮包│辛○○│
│    │      │        │        │引擎│      │1部 │1 個，│處有期│
│    │      │        │        │鎖  │      │    │內有93│徒刑參│
│    │      │        │        │    │      │    │32-QR │月。  │
│    │      │        │        │    │      │    │之行車│      │
│    │      │        │        │    │      │    │執照、│      │
│    │      │        │        │    │      │    │保險證│      │
│    │      │        │        │    │      │    │、劉倫│      │
│    │      │        │        │    │      │    │維身份│      │
│    │      │        │        │    │      │    │證等物│      │
│    │      │        │        │    │      │    │）    │      │
└──┴───┴────┴────┴──┴───┴──┴───┴───┘


司法院資訊處製作；財團法人民間司法改革基金會備份。
